# 关于吸收合并及债转股的问题

提问人：sj_carol 时间：2019-06-10 13:00:30
A 公司和 B 公司都是 C 公司的子公司。A 公司总资产 15 亿，负债 25亿，净资产-10亿。B公司总资产 8 亿，负债 10 亿，净资产-2亿。A公司资产中有一幢楼，市值 6 亿，帐面净值 2 亿；负债 25 亿中有欠C 公司借款 11 亿，欠 B 公司 5 亿，其他正常负债。B 公司资产中亦有一楼，净值 0.5亿，市值 1.5亿；负债 10 亿中欠 C公司 6 亿。A和 B想整合成一个公司，即 A吸收 B或 B吸收A，请问 C公司至少要债转股多少金额才能满足整合后的公司资产负债率低于 100%

回答人：chenyiwei
首先，因为 A、B 是同一控制下的两家公司，故其整合时，各公司的资产账面价值都不变，即对两家公司拥有的不动产不能进行评估调账，即不能通过这种方式提升资产负债率。
其次，整合时，A、B之间的往来款项应予以抵销，即 A 欠B5 亿元的往来款予以抵销，合并后资产、负债同减 5 亿元（注：此处未考虑 B 公司可能就应收 A 的款项计提坏账准备的情况，如果考虑计提坏账准备的调整因素，则资产的减少数小于负债的减少数）
最后，在上述基础上，由于资产总额已经确定，故通过减免 A、B 欠 C 公司借款的方式，使整合后的 A 公司的负债小于资产。